臺灣苗栗地方法院刑事判決　　　　　　　 94年度訴字第190號
公　訴　人　臺灣苗栗地方法院檢察署檢察官
被　　　告　甲○○　35歲民.
　　　　　　　　　　　在押）.
上　一　人
選任辯護人　陳恩民　律師
　　　　　　魏翠亭　律師
　　　　　　魏早炳　律師
被　　　告　乙○○
上　一　人
指定辯護人　本院公設辯護人　丙○○
上列被告因毒品危害防制條例案件，經檢察官提起公訴（93年度
偵字第4243號、第4587號、94年度毒偵字第438 號），本院判決
如下：
    主  文
甲○○共同連續販賣第二級毒品，累犯，處有期徒刑柒年陸月。
扣案如附表二編號一及附表三編號一所示之物均沒收銷燬之；扣
案如附表二編號二、附表三編號三所示之物及未扣案之行動電話
貳支（門號：0000000000、0000000000）
均沒收；販賣所得新臺幣陸仟元沒收，如全部或一部不能沒收時
，以其財產抵償之。又連續施用第二級毒品，累犯，處有期徒刑
捌月。扣案如附表二編號一、附表三編號一、二所示之物均沒收
銷燬之；扣案如附表三編號四所示之物均沒收。應執行有期徒刑
捌年。扣案如附表二編號一及附表三編號一、二所示之物均沒收
銷燬之；扣案如附表二編號二、附表三編號三、四所示之物及未
扣案之行動電話貳支（門號：0000000000、0000
000000）均沒收；販賣所得新臺幣陸仟元沒收，如全部或
一部不能沒收時，以其財產抵償之。
乙○○共同販賣第二級毒品，處有期徒刑參年捌月。扣案如附表
二編號一及附表三編號一所示之物均沒收銷燬之；扣案如附表二
編號二、附表三編號三所示之物及未扣案之行動電話貳支（門號
：0000000000、0000000000）均沒收。
　　犯罪事實
一、甲○○曾因竊盜案件，經本院於民國88年12月20日以88年度
    訴字第366 號判決，判處有期徒刑9 月，並於89年2 月21日
    確定，甫於90年2 月14日執行完畢。甲○○仍不知悔改，竟
    意圖營利，基於販賣第二級毒品安非他命之概括犯意，連續
    於附表一編號一至編號三所示之時、地，以其所有供販毒所
    用之門號0000-000000 號行動電話聯絡之方式，連續販賣安
    非他命予附表一編號一至編號三所示之陳金福、黃文彥、賴
    君佩。甲○○復承接前揭販賣二級毒品之概括犯意，與乙○
    ○共同基於販賣第二級毒品之犯意聯絡，於附表一編號四所
    示之時、地，共同販賣安非他命予李仁宏。期間甲○○連續
    販賣安非他命6 次，共計獲得約新臺幣（下同）6,000 元之
    販毒利益。
二、甲○○曾因施用毒品案件，先後經法院裁定送觀察、勒戒2
    次，均認無繼續施用毒品之傾向，第2 次觀察、勒戒係於89
    年8 月21日執行完畢釋放。甲○○復另基於施用第2 級毒品
    安非他命之概括犯意，自93年1 月中旬某日起，至94年3 月
    6 日某時止，在其位於苗栗縣苗栗市之租屋處或友人住處、
    米南汽車旅館703 號房內（最後一次施用地點）等處，以其
    所有之湯匙將安非他命置於其所有之玻璃頭吸食器或鋁箔紙
    內，在下以打火機點火加熱，再以其所有之軟管將產生之煙
    霧導致鼻子吸食之方式，連續施用第二級毒品安非他命多次
    ，平均施用頻率為1 星期2 、3 次。
三、嗣經警報請臺灣苗栗地方法院檢察署檢察官核發通訊監察書
    ，對甲○○上開門號實施通訊監察，復為警於93年12月22日
    下午4 時20分，在苗栗市○○路598 巷6 號前，查獲甲○○
    所有如附表二所示之物。又為警於94年3 月6 日晚間8 時50
    分許在苗栗市米南汽車旅館703 號房內，為警查獲甲○○所
    持有如附表三所示之物。並經警先後於93年7 月5 日、93年
    12月22日、94年3 月6 日查獲時，對甲○○採尿送驗結果，
    皆呈甲基安非他命陽性反應，始查悉上情（被告甲○○、乙
    ○○所有供販賣毒品所用之上述行動電話2 支並未扣案）。
四、案經苗栗縣警察局及苗栗縣警察局苗栗分局報請臺灣苗栗地
    方法院檢察署檢察官偵查起訴。
    理  由
一、認定犯罪事實所根據的證據及理由：
  (一)被告甲○○、乙○○販賣第二級毒品犯行部分：
    1.被告甲○○於本院審理中自白前揭連續販賣第二級毒品安
      非他命多次之犯行（見審卷第83頁、第168 頁以下）。
    2.被告乙○○於本院審理中自白前揭與被告甲○○共同販賣
      第二級毒品安非他命1 次之犯行（見審卷第50頁、第167
      頁以下）。
    3.附表一編號一所示之事實，業據證人陳金福於警詢及偵訊
      中證述明確，且有證人陳金福指認被告甲○○之口卡照片
      、檔案照片，及甲○○所使用之行動電話0000000000與證
      人陳金福所使用之行動電話0000000000之通聯紀錄譯文附
      卷可稽（見偵字第4243卷一第86、128 、129 、144 頁；
      偵字第4243卷二第13、14、17頁）。
    4.附表一編號二所示之事實，業據證人黃文彥於警詢、偵查
      中證述明確，且有證人黃文彥指認被告甲○○之口卡照片
      、檔案照片，及甲○○所使用之行動電話0000000000與證
      人黃文彥所使用之行動電話0000000000之通聯紀錄譯文附
      卷可稽 (見偵字第4243卷一第75、206、128、129頁；偵
      字第4243卷二第13、29頁)。
    5.附表一編號三所示之事實，業據證人賴君佩於警詢中證述
      明確，且有證人賴君佩指認被告甲○○之口卡照片、檔案
      照片，及甲○○所使用之行動電話0000000000與證人賴君
      佩所使用之行動電話0000000000之通聯紀錄譯文附卷可稽
      （見偵字第4243卷一第101 、128 、129 頁；偵字第4243
      卷二第13、16、22頁）。
    6.附表一編號四所示之事實，業據證人李仁宏於偵查中證述
      明確，且有證人李仁宏指認被告甲○○及乙○○之口卡照
      片、檔案照片，及甲○○所使用之行動電話0000000000與
      證人李仁宏所使用之行動電話0000000000之通聯紀錄譯文
      附卷可稽（見偵字第4243卷一第174 、128 至131 頁；偵
      字第4243卷二第14、27、32頁）。
    7.復有如附表二及附表三編號一、三、五所示之物扣案可佐
      ，又扣得之第二級毒品安非他命，經先後送內政部警政署
      刑事警察局鑑驗結果，確屬第二級毒品安非他命無訛，有
      該局94年3 月11日刑鑑字第0940010831號鑑定書及94年5
      月23日刑鑑字第0940058985號鑑定書附卷可稽 (見審卷第
      65、67、108、94、111 頁）。
    8.現場查獲照片5 張（見毒偵字第438 號卷第38、40、41
      頁）。
  (二)被告甲○○施用第二級毒品犯行部分：
    1.被告甲○○於本院審理中自白前揭連續施用第二級毒品安
      非他命多次之犯行（見審卷第83、168頁）。
    2.且有苗栗縣警察局刑警隊偵辦違反毒品危害防制條例案件
      尿液鑑驗代碼對照表3 份、苗栗縣衛生局尿液檢驗報告3
      份、苗栗縣警察局苗栗分局94年查獲毒品案件犯嫌尿液檢
      體編號登記簿對照表及中山醫學大學附設醫院藥物濫用檢
      測中心2005年3 月17日尿液檢驗報告書各1 份在卷可稽（
      見偵字第4243號卷一第23、33、126 、127 頁；偵字第
      4587 號 卷第41、42頁；毒偵字第438 號卷第58、59頁）
      。
    3.扣案之如附表二編號一、附表三編號一至四所示之物可佐
      。
    4.此外，復有刑案資料查註紀錄表、臺灣高等法院被告前案
      紀錄表、法務部全國檢察官線上查詢刑案人犯在監所最新
      資料報表在卷可憑。
    5.另有現場查獲照片5 張附卷可稽（見毒偵字第438 號卷第
      38、40、41頁）。
  (三)綜上所述，被告甲○○、乙○○之自白，核與事實相符，應
    堪採信。本件事證明確，被告2 人上揭犯行，應堪認定，應
    予依法論科。
二、論罪科刑的理由：
  (一)查安非他命係毒品危害防制條例第2 條第1 項第2 款的第二
    級毒品。核被告甲○○、乙○○販賣安非他命予他人之行為
    ，均係犯毒品危害防制條例第四條第二項的販賣第二級毒品
    罪。犯罪事實欄二之犯行，被告甲○○施用安非他命之行為
    ，係犯毒品危害防制條例第10條第2 項之施用第二級毒品罪
    。被告2 人販賣（被告甲○○、乙○○）、施用（被告甲○
    ○）第二級毒品前後持有第二級毒品之低度行為，應分別為
    其販賣及施用第二級毒品之高度行為所吸收，均不另論罪。
  (二)被告甲○○與乙○○2人間，就附表一編號四之販賣第二級
    毒品安非他命犯行，有犯意之聯絡及行為之分擔，均為共同
    正犯。
  (三)又被告甲○○所犯上開販賣第二級毒品及施用第二級毒品安
    非他命2 罪間，犯意各別，行為互異，犯罪構成要件亦不同
    ，自應分論併罰。
  (四)被告甲○○先後多次販賣及施用第二級毒品安非他命之行為
    ，時間緊接，且犯罪構成要件相同，顯係基於概括犯意反覆
    為之，應依連續犯規定論以一罪，並加重其刑。
  (五)查被告甲○○有事實欄所載之犯罪前科執行情形，有臺灣高
    等法院被告全國前案紀錄表、臺灣苗栗地方法院檢察署刑案
    資料查註紀錄表在卷可稽，其受有期徒刑執行完畢後，5 年
    內再犯有期徒刑以上之本罪，為累犯，應依刑法第47條之規
    定，遞加重其刑。
  (六)本院認被告乙○○之行為，犯罪之情狀顯可憫恕，在客觀上
    足以引起一般人同情，認宣告法定最低度刑仍嫌過重，應依
    刑法第59條酌量減輕其刑，茲說明理由如下：
    1.按犯罪之情狀可憫恕者，得酌量減輕其刑，刑法第59條定
      有明文。惟本條之規定於實務適用上仍有所疑義，故本條
      於94年2 月2 日經總統公布修正後之條文為：「犯罪之情
      狀顯可憫恕，認科以最低度刑仍嫌過重者，得酌量減輕其
      刑」。雖該條文依刑法施行法第10條之1 規定，應自95年
      7 月1 日施行生效，惟由上開規定修正之情形觀之，修正
      幅度並不大，且亦採用原本最高法院歷年來之見解作為修
      正之基礎，因此，該條之修正立法理由，亦可作為本件是
      否適用59條之參考依據，合先敘明。
    2.觀諸上開94年2 月2 日新修正刑法第59條之修正理由第2
      項謂：「科刑時，原即應依57條規定審酌一切情狀，尤應
      注意該條各款所列事項，以為量刑標準。本條所謂『犯罪
      之情狀可憫恕』，自係指裁判者審酌第57條各款所列事項
      以及其他一切與犯罪有關之情狀之結果而言...... 」 ，
      足見適用刑法第59條酌減之規定，應就犯罪一切情狀（包
      括第57條所列舉之10款事項），及是否有特殊之原因與環
      境等，予以全盤考量，審酌其犯罪有無顯可憫恕之事由，
      以及宣告法定最低度刑，是否猶嫌過重，以為判斷。
    3.查被告乙○○販賣第二級毒品安非他命，雖毒害社會匪淺
      ，惟其原無販賣第二級毒品之犯意，係因案發時適在被告
      甲○○家中，純粹一時失慮，始與被告甲○○共同販賣毒
      品，致觸犯重法，且非該販毒最終利益之歸屬者，衡其情
      節顯可憫恕；況被告乙○○犯後自白犯罪，且被告乙○○
      販賣毒品次數僅1 次，數量為1 公克，遠非一般販賣毒品
      之小盤商（如本案之被告甲○○）販賣之次數及數量可比
      擬，是茍不論被告乙○○販賣之數量，仍處以法定刑最低
      本刑，無異鼓勵販毒之人，從事大量毒品之販賣，顯非毒
      品危害防制條例遏止毒品氾濫之立法本旨，因此本院認為
      本案縱處被告乙○○法定最低本刑，仍嫌過重，本院爰依
      刑法第59條之規定，就被告乙○○販賣第2 級毒品部分，
      酌量減輕其刑。
  (七)量刑部分：
    爰審酌被告2 人明知毒品對人體戕害甚鉅，竟仍販賣毒品予
    他人，其行為足以影響他人身體健康並危害社會秩序，參以
    被告甲○○有連續6 次販賣毒品犯行，惡性非輕，且有如犯
    罪事實欄一所述之前科紀錄，素行不良，本應嚴罰重懲，惟
    念及被告甲○○、乙○○於本院審理時即時坦承犯行，尚能
    懸崖勒馬、知所悔悟，並節省有限之司法資源，另關於犯罪
    事實欄二部分之犯行，被告甲○○曾有施用毒品不良素行，
    經觀察、勒戒後，仍不知悔改警惕，猶繼續施用毒品不輟，
    無視於毒品對於自身健康之戕害及國家對於杜絕毒品犯罪之
    禁令；又施用毒品係自戕行為，犯罪手段平和，且被告亦未
    因此而危害他人，所生損害非大；再考之其於犯後坦承犯行
    ，態度良好，並參諸施用毒品者均有相當程度之成癮性及心
    理依賴，其犯罪心態與一般刑事犯罪之本質並不相同，應側
    重以適當之醫學治療及心理矯治處遇為宜，併參酌被告2 人
    生活狀況、品行、智識程度、犯罪之動機、目的、手段、所
    生危害，及公訴人求刑等一切情狀，爰分別量處主文所示之
    刑，被告甲○○部分並定其應執行之刑，以資懲儆。
  (八)沒收部分：
    (1)扣案之如附表二編號一及附表三編號一所示之安非他命共
      14包，同時為被告甲○○施用及販賣毒品所用乙節，業據
      被告甲○○供承無訛（見審卷第168 頁）。而如附表三編
      號二所示安非他命殘渣袋5 包（其上殘餘安非他命細微粉
      末無從析離），則為被告甲○○施用安非他命所剩餘，亦
      據被告甲○○供陳屬實，依毒品危害防制條例第18條第1
      項前段之規定，不論屬於被告與否，應宣告沒收銷燬之。
    (2)扣案之如附表二編號二及附表三編號三、四所示之物，係
      被告所有，且分別係供本件販賣及施用第二級毒品所用之
      物等情，業據被告甲○○供承不諱，應依刑法第38條第1
      項第2 款併予宣告沒收。
    (3)另被告甲○○如附表一編號一至三所示犯行，販賣毒品共
      得款6 千元，屬犯罪所得之財物，應依毒品危害防制條例
      第19條第1 項規定宣告沒收，如全部或一部不能沒收時，
      以其財產抵償之。至被告甲○○、乙○○如附表一編號四
      所式之犯行，因購買毒品之李仁宏尚未給付價金，而未取
      得販毒所得乙節，業據被告2 人供承不諱，爰不予宣告沒
      收，附此敘明。
    (4)未扣案之行動電話2 支（含門號：0000000000號、000000
      0000號），分別屬被告甲○○、乙○○所有，且依前開證
      據資料及卷附通聯紀錄分析報告所示，足認係被告2 人販
      毒所用之聯絡工具，雖未扣案，但無證據證明業已滅失，
      仍應依毒品危害防制條例第19條第1 項規定，宣告沒收。
    (5)至於扣案之如附表三編號五所示之物，被告甲○○供承係
      其販賣毒品所用之物，惟係向其女友所借用等語（見審卷
      第166 、167 頁），且復無積極證據證明屬被告2 人所有
      之物，亦非其他依法應沒收之物，爰不予宣告沒收，併此
      敘明。
    (6)至於扣案之如附表三編號六所示之物，並無證據證明與本
      案販賣及施用毒品有何關聯性，亦非依法應沒收之物，爰
      不予宣告沒收，另由檢查官依法處理，附此敘明。
三、不另為無罪諭知部分：
  (一)公訴意旨另略以：被告除如附表一編號一所示販賣安非他命
    予陳金福之1 次犯行外，尚有自93年6 月起，至不詳日期止
    在不詳之地點，販賣安非他命予陳金福及不詳姓名之人多次
    之犯行，因認被告甲○○此部分另涉犯毒品危害防制條例第
    4 條第2 項的販賣第2 級毒品罪嫌。
  (二)檢察官所為的舉證：均引用本判決理由欄「一、認定犯罪事
    實所根據的證據及理由」中認定被告甲○○販賣毒品之證據
    資料。
  (三)法律依據：
    (1)刑事訴訟法第154 條第1 、2 項分別規定：被告未經審判
      證明有罪確定前，推定其為無罪；犯罪事實應依證據認定
      之，無證據不得認定犯罪事實。
    (2)刑事訴訟法第301 條第1 項規定：不能證明被告犯罪，應
      諭知無罪之判決。
    (3)最高法院92年台上字第128 號判例則揭示：刑事訴訟法第
      161 條已於民國91年2 月8 日修正公布，其第1 項規定：
      檢察官就被告犯罪事實，應負舉證責任，並指出證明之方
      法。因此，檢察官對於起訴之犯罪事實，應負提出證據及
      說服之實質舉證責任。倘其所提出之證據，不足為被告有
      罪之積極證明，或其指出證明之方法，無從說服法院以形
      成被告有罪之心證，基於無罪推定之原則，自應為被告無
      罪判決之諭知。
  (四)本院之判斷：
    被告甲○○堅決否認此部分之犯行，辯稱：伊僅有販賣安非
    他命予陳金福一次等語。經查：
    (1)公訴意旨認被告甲○○涉嫌販賣安非他命予陳金福多次之
      犯行，無非以證人陳金福於偵查中之證述為主要論據，惟
      細觀其證述之內容，證人陳金福於警詢、偵訊中均僅證稱
      ：伊曾有向甲○○購買安非他命，但購買幾次伊已經忘記
      了等語（見93年度偵字第4243號卷第86、第144 頁）。由
      此可知，證人對於交易毒品之詳細次數、地點、數量、金
      額均無法為完整、明確陳述，實難憑此有瑕疵之證述，遽
      論被告甲○○另有何販賣毒品之犯行。再者，觀諸通訊監
      察譯文所載（見偵字第4243卷二第13、14、17頁），僅足
      證被告甲○○僅有如附表一編號一所示販賣予陳金福1 次
      之犯行。是以，並無積極證據足以證明被告甲○○有此部
      分之犯罪。
    (2)另關於被告甲○○被訴自93年6 月起之不詳之時間，在不
      詳之地點，連續販賣安非他命予不詳姓名之人多次之犯行
      ，惟此部分不僅犯罪事實未予特定，且並無任何證據資料
      顯示被告有此部分之行為，自屬犯罪不能證明。
    (3)此外，復無其他積極證據足以證明被告甲○○有此部分之
      販賣行為，自尚難僅憑證人陳金福上開不完整而有瑕疵之
      證述，即遽認被告另有何販賣安非他命之行為，是被告甲
      ○○此部分之犯行，即屬不能證明。本應為無罪之諭知，
      惟公訴人認此部分與上開有罪部分，係屬連續犯之裁判上
      一罪關係，爰不另為無罪之諭知。
四、適用法律依據：
  (一)刑事訴訟法第299條第1項前段。
  (二)毒品危害防制條例第4 條第2 項、第10條第2 項、第18條第
    1項前段、第19條第1 項。
  (三)刑法第11條、第28條、第56條、第47條、第59條、第51條第
    5 款、第38條第1 項第2 款。
本案經檢察官林文中到庭執行職務。
中　　華　　民　　國　　94　　年　　8 　　月　　24　　日
                  刑事第一庭  審判長法  官   周淡怡
                                    法  官   李太正
                                    法  官   顧正德
以上正本證明與原本無異
如不服本判決應於送達後10日內向本院提出上訴狀（應附繕本）
                                    書記官   廖鳳美
中　　華　　民　　國　　94　　年　　9 　　月　　2 　　日
附表一（被告甲○○、乙○○販賣安非他命一覽表）：
┌─┬───┬─────┬─────┬───┬────────┬────┐
│　│　　　│　　　　　│　　　　　│數量及│　　　　　　　　│　　　　│
│編│販賣對│犯罪時間　│交易地點  │金額（│聯絡方式　　　　│備註　　│
│號│象　　│及販賣次數│　        │新臺幣│　　　　　　　　│　　　　│
│　│　　　│　        │　　　　　│）　　│　　　　　　　　│　　　　│
├─┼───┼─────┼─────┼───┼────────┼────┤
│　│　　　│          │苗栗縣苗栗│2 公克│陳金福以行動電話│被告獲得│
│　│　　　│93年6月5日│市○○○路│2千元 │門號0000000000號│販毒所得│
│一│陳金福│　    1次 │旁        │　    │聯絡甲○○，再約│2千元。 │
│　│　　　│　　　　　│　　　    │　　　│上述地點交易毒品│　　　　│
│  │      │          │          │      │。              │        │
├─┼───┼─────┼─────┼───┼────────┼────┤
│　│　　　│          │苗栗縣苗栗│每次各│黃文彥以行動電話│被告獲得│
│　│　　　│93年6月5日│市○○路苗│1公 克│門號0000000000號│販毒所得│
│二│黃文彥│93年6月9日│栗監理站前│1千 元│聯絡甲○○，再約│3千元。 │
│　│      │    共3次 │全家便利商│　    │上述地點交易毒品│　　　　│
│　│　　　│　        │店門口    │　　　│。              │　　　　│
├─┼───┼─────┼─────┼───┼────────┼────┤
│　│　　　│          │苗栗縣苗栗│1 包1 │賴君佩以行動電話│被告獲得│
│　│　　　│93年6月7日│市○○路麥│千元　│門號0000000000號│販毒所得│
│三│賴君佩│　    1次 │當勞速食店│　　　│聯絡甲○○，再約│1千元。 │
│　│      │　　　　　│前        │　　　│上述地點交易毒品│　　　　│
│  │      │          │          │      │。              │        │
├─┼───┼─────┼─────┼───┼────────┼────┤
│　│　　　│93年6 月10│苗栗縣苗栗│1 包1 │李仁宏以行動電話│販毒價金│
│　│　　　│日17時許  │市中苗遊藝│千元　│門號00 00000000 │1 千元李│
│四│李仁宏│　　  1次 │場前      │　　　│號聯絡甲○○，再│仁宏尚未│
│　│　　　│　        │　　　    │　　　│由乙○○持其所有│給付。  │
│  │      │          │          │      │門號0000 000000 │　　　　│
│  │      │          │          │      │號為聯絡工具，前│        │
│  │      │          │          │      │往上述約定地點交│        │
│  │      │          │          │      │付毒品。        │        │
├─┴───┴─────┴─────┴───┴────────┴────┤
│合計被告甲○○販毒所得：約6 千元。　　　　　　　　　　　　　　　　　　│
└───────────────────────────────────┘
附表二：
編號一：安非他命10包（分別含袋重9 公克1 包、9.1 公克1 包
        、2.9 公克1 包、0.7 公克7 包，合計含袋重25.9公克
        ，被告甲○○除持以施用，並予以販賣）。
編號二：被告所有供販賣第二級毒品安非他命所用之空夾鏈袋17
        個（販賣時所使用之空夾鏈袋）、糖果盒1 個（內有磁
        鐵可吸於汽車底盤，裝安非他命等物以藏匿用）。
附表三：
編號一：安非他命4 包（分別淨重8.2 公克2 包、8.1 公克1 包
        、8.0 公克1 包，合計共淨重32.5公克，被告甲○○除
        持以吸食，並予以販賣）。
編號二：安非他命殘渣之夾鍊袋5 個（其上殘餘安非他命細微粉
        末無從析離，為被告甲○○施用毒品所剩餘之物）。
編號三：被告所有供販賣及施用第二級毒品安非他命之湯匙1 支
        （用以分裝於販賣之夾鏈袋及舀安非他命至吸食器或鋁
        箔紙）。
編號四：被告所有供施用第二級毒品安非他命之吸食器1 組、打
        火機1 個、橡皮軟管1 條、鋁箔紙1 捲、鋁箔紙1 張。
編號五：電子磅秤1 個（被告甲○○向友人所借用，為被告販賣
        安非他命時秤重所用）。
編號六：注射針筒10支（核與本案無關）。
附錄本判決論罪科刑法條
毒品危害防制條例第4條第2項
製造、運輸、販賣第二級毒品者，處無期徒刑或 7 年以上有期徒
刑，得併科新臺幣 7 百萬元以下罰金。
毒品危害防制條例第10條第2項
施用第二級毒品者，處 3 年以下有期徒刑。
毒品危害防制條例第18條第1項前段
查獲之第一、二級毒品及專供製造或施用第一、二級毒品之器具
，不問屬於犯人與否，均沒收銷燬之；查獲之第三、四級毒品及
製造或施用毒品之器具，無正當理由而擅自持有者，均沒入銷燬
之。但合於醫藥、研究或訓練之用者，得不予銷燬。
毒品危害防制條例第19條第1項
犯第 4 條至第 9 條、第 12 條、第 13 條或第 14 條第 1 項、
第2 項之罪者，其供犯罪所用或因犯罪所得之財物，均沒收之，
如全部或一部不能沒收時，追徵其價額或以其財產抵償之。
